# 长期投资换长期投资的准则适用问题？

提问人：fxoption 时间：2012-10-30 09:38:43
A公司以其持有的B公司的长期投资，投资C公司。交易后，A公司成为C公司股东，B公司成为C公司的子公司。问题： 1 、该交易是适用第 2 号长期投资，还是适用第 7 号非货币性交易？适用优先原则是什么呢？ 2 、如果适用第 7 号，有些处理与第 2 号是一致的，但有些处理就可能存在差异，如同一控制合并。这种差异合理吗？或者可以将同一控制下的长期交换视为无商业实质，可以吗？ 3 、如果适用第 2 号，如何对置出的长期投资确认和计量，特别是在同一控制下，公允值OR账面值。

回答人：chenyiwei
回复 fxoption 的帖子
A公司在交易完成后能否控制C公司？这是同一控制下的交易还是非同一控制下的交易？这很关键。需要补充相关的信息。
如果A可以控制C（假设原先A对C无投资，不能控制C），则该交易构成一项企业合并，即A以放弃其在B中享有的部分权益为对价，取得了对C的控制权，此时应适用企业合并准则，根据是否为同一控制下的交易具体确定会计处理方法。 如果A不能控制C，则该交易属于非货币性资产交换准则的适用范围。一般理解这种交易多数是具有商业实质的，因为没有两家公司是完全一样的。

回答人：chenyiwei
回复 fxoption 的帖子
个别报表层面长期股权投资成本的确定，都是以 2 号准则为出发点。
1 、构成企业合并的，依据 2 号准则第三条规定，分别引用 20 号准则中同一控制、非同一控制下合并成本确定的规定，确定初始投资成本。 2 、不构成企业合并的，依据 2 号准则第四条规定的相应情形处理。其中有些情形在 2 号准则中直接作出规定，有些（如债务重组、非货币性交易取得等）则引用其他相关会计准则的规定。

提问人：airbit 时间：2012-11-01 09:56:21
陈版，你好！
如是以B的股权出资设立C，是否不构成合并？ 如果C已成立，再以B股权增资控制，就构成合并？
如果这样，实质一致的商业行为却会适用不同的会计准则？不知道我的理解是否有误？谢谢！

回答人：chenyiwei
你说的两种情况区别在于：如果C是新设，则A没有控制新的业务；如果C是原有的，则A控制了C的原有业务（原先不控制），所以对A而言的含义不同。当然如果C的原有资产和负债不构成业务，则另当别论。